臺灣嘉義地方法院刑事判決
110年度交訴字第30號
公  訴  人  臺灣嘉義地方檢察署檢察官
被      告  潘光哲



上列被告因過失致死案件，經檢察官提起公訴（110年度偵字第7
78號），被告於準備程序中為有罪之陳述，經告知簡式審判程序
之旨，並聽取當事人之意見後，本院合議庭裁定由受命法官獨任
進行簡式審判程序，判決如下：
    主      文
潘光哲犯過失致人於死罪，處有期徒刑拾月。緩刑貳年，並應依
附表所載內容，按期履行損害賠償義務。
    事實及理由
一、犯罪事實
    潘光哲於民國109年11月10日下午4時20分許，駕駛車牌號碼
    000-0000號自用小客車，沿嘉義市西區南京路由北往南方向
    行駛，行經南京路與世賢路三段交岔路口前時，本應注意汽
    車行駛至行車管制號誌之交岔路口，其行進應遵守燈光號誌
    之指示，而依當時天候晴、日間自然光線、路面乾燥、無缺
    陷、無障礙物，視距良好並無不能注意之情事，竟疏未注意
    及此即貿然闖越紅燈號誌向前執行欲通過該交岔路口，適有
    蔡○○騎乘車牌號碼000-000號普通重型機車，沿世賢路三段
    由西往東方向亦行駛至該交岔路口，見狀後因閃煞不及致兩
    車發生碰撞，蔡○○因此人、車倒地並受有創傷性硬腦膜下出
    血及蜘蛛網膜下出血、左側肋骨多節斷裂合併血胸等傷害。
    經送醫救治後，仍於109年11月16日下午6時32分許，因創傷
    性硬腦膜下出血致創傷性休克而死亡。潘光哲於事故後留待
    於現場，並於員警到場處理時承認為肇事者，自首犯行並接
    受裁判。
二、證據名稱
  ㈠被告潘光哲之自白（相卷第6頁至第8頁、第11頁至第12頁、
    第43頁至第45頁，本院卷第74頁）。　　　
  ㈡告訴人蔡○○之證述（相卷第9頁至第11頁）。
　㈢車輛詳細資料報表（AZH-7791）（相卷第14頁）。
  ㈣臺中榮民總醫院嘉義分院109年11月16日診斷證明書（相卷第
    20頁）。
　㈤道路交通事故現場圖、道路交通事故調查表㈠㈡（相卷第21頁
    至第23頁）。
  ㈥交通事故現場照片（相卷第24頁至第41頁）。
  ㈦相驗（解剖）筆錄、臺灣嘉義地方檢察署相驗屍體證明書、
    檢驗報告書（相卷第42頁、第46頁至第58頁）。
  ㈧相驗照片（相卷第66頁至第70頁）。
　㈨本院勘驗行車紀錄器光碟筆錄(本院卷第39頁至第41頁)。
三、論罪科刑
  ㈠核被告所為，係犯刑法第276條之過失致死罪。
  ㈡被告肇事後於偵查犯罪之員警未發覺犯罪行為人前承認其為
    肇事者，符合自首要件，爰依刑法第62條前段之規定減輕其
    刑。
  ㈢爰審酌被告係因一時不慎，疏未遵守道路交通安全規則，因
    而釀致本件車禍，造成被害人家屬承受天人永隔，無法彌補
    之傷痛，惟念及被告犯後坦承犯行，審理中與被害人家屬達
    成調解，兼衡被告自陳高職畢業之智識程度，未婚、無子女
    ，待業中，與女友同住，家境普通及所犯過失情節等一切情
    狀，量處如主文所示之刑。
  ㈣被告前未曾犯罪受有期徒刑之宣告，有臺灣高等法院被告前
    案紀錄表（本院卷第9頁）可憑，其因一時疏失致罹刑章，
    且已與告訴人達成和解，有本院調解筆錄（本院卷第65頁至
    第67頁）可證，信被告經此科刑之教訓，已足資警惕，應無
    再犯之虞，本院因認被告所受宣告之刑，以暫不執行為適當
    ，併予宣告緩刑2年，以啟自新。又緩刑宣告，得斟酌情形
    ，命犯罪行為人向被害人支付相當數額之財產或非財產上之
    損害賠償，刑法第74條第2項第3款亦有明定。本件告訴人表
    示願意給予被告以履行調解筆錄作為緩刑之條件等語（本院
    卷第78頁），本院為確保被告於緩刑期間，能按調解筆錄所
    承諾之賠償金額以及付款方式履行，以確實收緩刑之功效，
    爰依前揭規定，併諭知被告應依附表所示內容支付告訴人損
    害賠償。倘被告未遵循本院諭知之緩刑期間所定負擔而情節
    重大者，檢察官得依刑事訴訟法第476條及刑法第75條之1第
    1項第4款之規定，聲請撤銷被告緩刑之宣告，併予敘明。
據上論斷，應依刑事訴訟法第273條之1第1項、第299條第1項前
段、第310條之2（依刑事判決精簡原則，僅記載程序法條文），
判決如主文。
本案經檢察官侯德人提起公訴，檢察官楊麒嘉到庭執行職務。
中　　華　　民　　國　　110 　年　　5 　　月　　25　　日
                  刑事第八庭  法　官　盧伯璋　　
以上正本證明與原本無異。
如不服本判決應於收受判決後20日內向本院提出上訴書狀，並應
敘述具體理由；其未敘述上訴理由者，應於上訴期間屆滿後20日
內向本院補提理由書（均須按他造當事人之人數附繕本）「切勿
逕送上級法院」。告訴人或被害人如對於本判決不服者，應具備
理由請求檢察官上訴，其上訴期間之計算係以檢察官收受判決正
本之日期為準。　　
中　　華　　民　　國　　110 　年　　5 　　月　　25　　日
                              書記官  張子涵 
附錄本案論罪科刑法條全文：
刑法第276條：
因過失致人於死者，處五年以下有期徒刑、拘役或五十萬元以下
罰金。
附表：
一、潘光哲、○○○○禮儀有限公司願連帶給付蔡○○新臺幣(下同)550,000元(不含強制險)。給付方法：於110年6月12日給付50,000元，並於110年6月25日給付500,000元，如有一期不履行，視為全部到期，並應給付懲罰性違約金200,000元。 二、潘光哲、○○○○禮儀有限公司願連帶給付蔡○○550,000元(不含強制險)。給付方法：於110年6月12日給付50,000元，並於110年6月25日給付500,000元，如有一期不履行，視為全部到期，並應給付懲罰性違約金200,000元。